最高法院刑事判決　　　　　　一○○年度台上字第一一三九號
上　訴　人　黃峰慶
上列上訴人因違反毒品危害防制條例案件，不服台灣高等法院高
雄分院中華民國九十九年十二月二十九日第二審判決（九十九年
度上訴字第一八二三號，起訴案號：台灣高雄地方法院檢察署九
十九年度偵字第一九二五九、二０三一四號），提起上訴，本院
判決如下：
    主  文
上訴駁回。
    理  由
按刑事訴訟法第三百七十七條規定，上訴於第三審法院，非以判
決違背法令為理由，不得為之。是提起第三審上訴，應以原判決
違背法令為理由，係屬法定要件。如果上訴理由書狀並未依據卷
內訴訟資料，具體指摘原判決不適用何種法則或如何適用不當，
或所指摘原判決違法情事，顯與法律規定得為第三審上訴理由之
違法情形，不相適合時，均應認其上訴為違背法律上之程式，予
以駁回。本件原審審理結果，認為上訴人黃峰慶有原判決事實欄
（下稱事實欄）一之(一)所載與何昇文（業經判處罪刑確定）共同
意圖營利，販賣第二級毒品甲基安非他命予姓名年籍不詳之成年
男子、女子各一次（即原判決附表一〈下稱附表一〉編號１、２
所示）；事實欄一之(二)所載單獨意圖營利，販賣第二級毒品甲基
安非他命予何昇文一次（即附表一編號３所示）、蘇安凱三次（
即附表一編號４至６所示）之犯行。因而撤銷第一審關於上訴人
販賣第二級毒品六次（即附表一編號１至６所示）部分之科刑判
決，改判論上訴人共同販賣第二級毒品二罪、販賣第二級毒品四
罪（均累犯），分別量處如附表一編號１至６主文欄所示之主刑
及從刑（主刑應執行有期徒刑十五年六月）。已詳述其所憑之證
據及認定之理由，所為論述，均有卷存證據資料可資覆按。查刑
法第五十九條酌減其刑，必於犯罪之情狀，在客觀上確有可憫恕
，認為宣告法定最低度之刑猶嫌過重者，始有其適用，與量刑之
輕重，均屬事實審法院得依職權自由裁量之事項，法院於科刑時
，倘已依法審酌一切情狀，且未逾越法律所規定之範圍，或濫用
其權限，即不得任意指摘未酌減其刑為違法，而據為上訴第三審
之理由。本件原判決以上訴人之責任為基礎，於理由欄內詳為說
明審酌刑法第五十七條所列各款情形而為刑之量定等由甚詳，核
其刑之量定，既未逾越法定刑度，亦未濫用自由裁量權限，係屬
原審量刑職權之適法行使，不容任意指為違法。又理由欄內亦已
說明不適用刑法第五十九條予以酌減其刑之理由。上訴人上訴意
旨仍徒憑己意，猶以其販賣第二級毒品之次數僅有六次，且均自
白犯行不諱，已有悔過之心，惡性非重大，且犯罪時間密接在民
國九十九年四月、五月間，販賣對象單純，獲利非鉅，對社會法
益侵害亦不大等情，執以指摘原判決未斟酌刑法第五十七條規定
所列各項以為量刑標準並適用同法第五十九條減輕其刑，對其量
處之刑顯屬過重，有違罪刑相當、比例及平等原則，有適用法則
不當之違法云云，自非適法之第三審上訴理由。至於其他上訴意
旨，係就原審依憑證據所為採證、認事職權之合法行使，以及原
判決已論列說明之事項，依憑己見任意指為違法，均非合法之上
訴理由。衡以前開說明，其上訴為違背法律上之程式，應予駁回
。
據上論結，應依刑事訴訟法第三百九十五條前段，判決如主文。
中    華    民    國  一○○  年    三    月    十    日
                      最高法院刑事第十一庭
                          審判長法官  賴  忠  星  
                                法官  呂  丹  玉  
                                法官  吳      燦  
                                法官  蔡  名  曜  
                                法官  葉  麗  霞  
本件正本證明與原本無異
                                      書  記  官  
中    華    民    國  一○○  年    三    月   十六   日
                                                      v